臺灣苗栗地方法院刑事判決　　　　　　　　　　　　　　九十三年度訴字第六八號
　　公　訴　人　臺灣苗栗地方法院檢察署檢察官
　　被　　　告　甲○○
右列被告因違反毒品危害防制條例案件，經檢察官提起公訴（九十二年度毒偵字第八
八一號），暨移送併案（九十三年度毒偵字第二二八號），本院依簡式審判程序審理
，判決如左：
    主  文
甲○○連續施用第一級毒品，累犯，處有期徒刑壹年壹月。扣案海洛因壹包（淨重零
點壹肆公克，空包裝重零點貳柒公克）沒收銷燬之。扣案注射針筒壹支及吸管貳支，
均沒收。
    犯罪事實及理由
一、犯罪事實：
    甲○○前曾因施用毒品案件，先後二次經本院裁定送觀察、勒戒後，均認無繼續
    施用毒品之傾向，業於民國八十九年七月二十九日、九十二年一月六日執行完畢
    釋放，並由臺灣苗栗地方法院檢察署檢察官分別於八十九年七月三十日、九十二
    年一月六日，以八十九年度毒偵緝字第二八一號、第二八二號及九十一年度毒偵
    字第八一一號不起訴處分確定。惟其仍未醒悟，復因三犯施用第二級毒品安非他
    命案件，先於九十二年八月二十日，由臺灣苗栗地方法院檢察署檢察官以九十二
    年度毒偵字第六五六號案件聲請簡易判決處刑及強制戒治，嗣於九十二年十月二
    十七日，經本院以九十二年度苗簡字第七五五號判處有期徒刑六月確定，現於臺
    灣臺中監獄苗栗分監執行中，而強制戒治之執行部分，則於九十三年一月九日，
    因毒品危害防制條例修正施行而終結該強制戒治之執行（未執行完畢）。詎其猶
    未悔改，復於第二次觀察、勒戒執行完畢五年內，基於施用第一級毒品海洛因之
    概括犯意，自九十二年七月十六日白天某時起，至九十三年三月二十四日白天某
    時止，在苗栗縣竹南鎮海口里保安林十四號住處等處，以吸管將海洛因摻入食鹽
    水，並持針筒注射皮膚之方式，連續施用第一級毒品海洛因多次，平均施用頻率
    約二星期一次。迨先於九十二年七月十七日十五時三十分許，經警在其苗栗縣竹
    南鎮海口里保安林十四號住處查獲（當場所扣得之塑膠袋及吸管與本案無關），
    採其尿送驗結果，呈嗎啡陽性反應。又九十二年九月二十一日凌晨零時三十分許
    ，在苗栗縣竹南鎮竹南旅館二一二號房查獲毒品行方不明人口宋瓊華時，於現場
    扣得甲○○所有供其施用毒品之注射針筒一支及吸管二支，嗣經在場之甲○○同
    意採尿，經本院送複驗後，呈嗎啡、安非他命雙重陽性反應而查獲；又於九十三
    年三月二十五日二十時四十分許，在苗栗縣竹南鎮中美里西門一七四號，其因另
    案通緝而為警緝獲，並扣得其持有之第一級毒品海洛因一包（淨重零點一四公克
    ，空包裝重零點二七公克）。案經苗栗縣警察局竹南分局報請臺灣苗栗地方法院
    檢察署檢察官偵查起訴，暨苗栗縣警察局通宵分局報請同署檢察官移送併案審理
    。
二、證據名稱：
  (一)被告甲○○於本院審理時之自白。
  (二)中山醫學大學附設醫院藥物濫用檢測中心九十三年四月二十九日、九十三年四月
    一日尿液鑑驗報告一份。
  (三)苗栗縣警察局頭份分局偵辦毒品危害防制條例案件尿液鑑驗代碼對照表二份、苗
    栗縣警察局頭份分局偵辦毒品危害防制條例嫌疑人尿液檢體編號登記簿、苗栗縣
    警察局通宵分局查獲毒品案件犯嫌尿液檢體編號表各一份。
  (四)苗栗縣衛生局九十三年三月三十一日苗衛檢字第Ｚ000000000號、九十
    二年九月二十九日苗衛檢字第０九二００一五三六二號、九十二年七月二十八日
    苗衛檢字第０九二００一一八八０號煙毒尿液檢驗成績書各一份。
  (五)國防部憲兵司令部刑事鑑識中心九十三年五月三十一日（九三）宇鑑字第０六七
    九八號鑑驗通知書。
　(六)法務部調查局九十三年五月十二日調科壹字第九九００００八五四號鑑定通知書
    。
  (七)第一級毒品海洛因一包（淨重零點一四公克，空包裝重零點二七公克）。
  (八)注射針筒一支及吸管二支。
  (九)臺灣苗栗地方法院檢察署刑案資料查註紀錄表、全國施用毒品案件紀錄表、臺灣
    高等法院被告全國前案紀錄表。
三、查被告如犯罪事實欄所示施用海洛因之犯罪事實，起訴意旨雖僅記載被告於九十
    二年九月二十一日採尿時起回溯前四日內某時，施用第一級毒品海洛因，至其餘
    犯罪事實雖未提及，惟業經檢察官併案審理及公訴檢察官於本院審理時予以補充
    ，並經本院調取九十三年度毒偵字第二七二號偵查卷核閱屬實，是被告就此部分
    ，既與起訴部分有連續犯之裁判上一罪關係，基於審判不可分原則，應為起訴效
    力所及，本院自得併予審理，先予敘明。
四、應適用之法條：
  (一)刑事訴訟法第二百七十三條之一第一項，第二百九十九條第一項前段、第三百十
    條之二、第四百五十四條第一項。
  (二)毒品危害防制條例第十條第一項、第十八條第一項前段。
  (三)刑法第十一條前段、第五十六條、第四十七條、第三十八條第一項第二款。
本案經檢察官劉正穆到庭執行職務。
中　　　華　　　民　　　國　　九十三　　年　　　七　　　月　　二十一　　日
                                    臺灣苗栗地方法院刑事第二庭
                                          法  官  顧 正 德
右正本證明與原本無異。
如不服本判決，應於判決送達後十日內向本院提出上訴狀（應抄附繕本）。
                                          書記官  黃 正 中
中　　　華　　　民　　　國　　九十三　　年　　　七　　　月　　二十三　　日
附錄本判決論罪科刑法條全文：
毒品危害防制條例第十條第一項
施用第一級毒品者，處六月以上五年以下有期徒刑。
毒品危害防制條例第十八條第一項前段
查獲之第一、二級毒品及專供製造或施用第一、二級毒品之器具，不問屬於犯人與否
，均沒收銷燬之。
